# 投资性主体的母公司合并报表处理问题

提问人：tree1002 时间：2017-01-06 15:27:48
A与其子公司、其他股东共同设立成立B公司，B为股权投资合伙企业，A与其子公司合计持有B公司超过60%的股权。B公司本年股权投资若干企业，持股比例均较低（均小于20%），请教陈版，A公司将B公司并表，那B公司投资的若干企业要怎么体现？由于所投资企业公允价值不好获取，B公司将所投公司计入可供出售金融资产，后续按照成本计量。 项目组的疑惑在于：由于B公司均为股权投资，所投资的公允价值不好获取，那是否满足合并财务报表准则第二十二条关于投资性主体定义的第三条：该公司按照公允价值对几乎所有投资的业绩进行考量和评价。？如果不满足这一条是不是B公司就不属于投资性主体？ 如果不属于投资性主体，那B公司将所投股权计入可供出售金融资产，后续按照成本法计量，A公司合并报表也体现为可供出售金融资产，现在的操作方式就是对的。 如果因为B公司经营目的是取得投资收益或资本增值的原因判断B公司属于投资性主体，那所投资企业的公允价值要如何获取，每年进行评估？A公司合并报表要如何体现？

回答人：chenyiwei
这个问题首先取决于B自身报表上对这些权益性投资的核算方式，因为除非A公司或其他子公司也持有这些被投资公司的股权，否则在A公司合并报表层面对这些投资的会计处理与B公司个别报表层面应当是一致的。 “该公司按照公允价值对几乎所有投资的业绩进行考量和评价”是投资性主体应满足的一项基本条件，理论上投资性主体的对外投资（为其投资提供服务的子公司除外）都应按公允价值计量且其变动计入当期损益。但在目前国内的实务操作中，能做到期末对全部投资进行系统的公允价值估值的投资机构还很少见，这也导致了一项逻辑矛盾，严格来说会影响这些机构是否属于投资性主体的判断。

提问人：zhs7403 时间：2017-01-06 22:25:24
因为除非A公司或其他子公司也持有这些被投资公司的股权，否则在A公司合并报表层面对这些投资的会计处理与B公司个别报表层面应当是一致的。陈老师，这句话如何理解？我理解按准则a和b核算应不同。

回答人：chenyiwei
如果不管在B还是A的合并报表层面都是金融资产，则其会计处理应当一致，因为金融资产的分类取决于管理层意图，而不同报表层面的管理层意图是一致的；如果对被投资方具有控制、共同控制或重大影响，则A和B层面核算不同

提问人：xt147 时间：2017-01-07 10:55:59
陈版说的我能理解，但查阅九鼎投资（ 600053 ） 2015 年度财务报表发现：该公司对不同项目按类别制定了公允价值的估值方法，最终确依然列报于“可供出售金融资产”及“其他综合收益”。请陈版解惑，多谢！！！

回答人：chenyiwei
希望以 2018 年新金融工具准则的生效为契机，全面梳理这个问题。

回答人：chenyiwei
这就不清楚了。严格来说这类投资的公允价值变动都应计入损益。

提问人：呼叫帮助 时间：2017-01-07 21:24:42
我理解如作为投资性主体对外的投资，投资的公允价值变动都应计入损益，放在“其他综合收益”等待处置时再应计入损益不合适，理解对吗？

回答人：chenyiwei
是。